【裁判字號】    98,訴,2728
【裁判日期】    990129
【裁判案由】    侵權行為損害賠償
【裁判全文】
臺灣板橋地方法院民事判決              98年度訴字第2728號
原      告  丙○○
輔  佐  人  乙○○
被      告  甲○○
上列當事人間請求侵權行為損害賠償事件，經刑事庭移送前來（
98年度附民字第344號），本院於民國99年1月12日言詞辯論終結
，判決如下：
    主  文
被告應給付原告新台幣壹拾萬元及自民國九十八年十月六日起至
清償日止，按年息百分之五計算之利息。
訴訟費用由被告負擔十分之二，餘由原告負擔。
本判決於原告以新台幣參萬元供擔保後，得假執行，但被告以新
台幣壹拾萬元為原告供擔保後得免為假執行。
    事  實
一、原告起訴主張：兩造原為夫妻，結婚長達20餘年，被告因經
    營修車廠不善，結束營業後，不思工作，經常外出爬山不歸
    ，屢以暴力相向，被告於民國（下同）98年7月3日16時許，
    在臺北縣林口鄉○○○街6巷8號5樓之1，因教育子女之問題
    ，與原告發生口角，竟基於傷害之犯意，徒手毆打丙○○腰
    部，致原告受有左側腎臟血腫、泌尿道感染之傷害，一度生
    命垂危，因此受有精神上損害，請求精神慰撫金60萬元，爰
    依侵權行為之法律關係，提起本訴，並聲明：被告應給付原
    告新台幣60萬元及自民國附帶民事起訴狀繕本送達翌日起至
    清償日止，按年息百分之五計算之利息，並願供擔保請准宣
    告假執行。
二、被告則以：被告因患有高血脂、高血壓、糖尿病等原因無法
    工作，原告雖外出工作，將所得用於個人花費，並未照顧家
    人生活，被告曾為原告代償70、80萬元之債務，因被告之女
    遭被告責罵後離家，要求原告追查女兒去向，原告卻置之不
    理，原告一時氣憤，情緒失控，毆打原告，原告因受傷住進
    加護病房，係因原告需血管攝影及栓塞治療，並非原告傷勢
    嚴重危及生命，且原告現無工作，因本件事故後而離婚，並
    由被告負責子女之養育費用，已無力負擔高額之精神慰撫金
    ，，且兩造離婚原告，已請求被告給付40萬元等語置辯，並
    聲明：駁回原告之訴，如受不利之判決，願供擔保請准宣告
    免為假執行。
三、得心證之理由：
(一)原告主張前揭侵權行為之事實，已據其提出與所述相符之台灣
  板橋地方法院檢察署簡易判決處刑書、診斷證明書各一紙為證
  ，被告因本件傷害之犯行，業經本院判處拘役30日，有本院98
  年度簡字第75620號刑事簡易判決可按，且為被告所不爭，原
  告之主張為可採信。
(二)精神慰撫金：按慰撫金之賠償其核給之標準固與財產上損害之
  計算不同，然非不可斟酌雙方身分資力與加害程度，及其他各
  種情形核定相當之數額，最高法院著有51年台上字第223號判
  例可資參照。本院斟酌兩造為多年夫妻，原告受有左側腎臟血
  腫之傷害，目前為華福食品公司之烘培組長、月薪3萬元、名
  下並無財產、被告無業，名下有多筆不動產（有本院依職權調
  取之稅務電子閘門財產所得調件明細表可按）等兩造之身分、
  地位、經濟能力，認原告主張被告應賠償10萬元為適當，逾此
  部份，應予駁回。
四綜上所述，原告本於侵權行為，請求被告給付100,000元及自
  附帶民事起訴狀繕本送達翌日即98年10月6日起至清償日止，
  按年利率百分之五計算之利息，洵屬正當，應予准許，逾此部
  分之請求，則屬無據，應予駁回。
五、兩造陳明願供擔保，聲請宣告假執行或免為假執行，經核原
    告勝訴部分，合於法律規定，爰分別酌定相當之擔保金額宣
    告之；原告其餘假執行之聲請，因訴之駁回而失所依據，不
    予准許。
六、本件事證已明，兩造其餘攻擊防禦方法，均與本判決所為前
    開判斷不生影響，無庸逐一論述，附此敘明。
七、結論：原告之訴一部為有理由，一部為無理由，依民事訴訟
    法第79條但書、第390條第2項、第392條第2項，判決如主文
    。
中    華    民    國    99    年    1     月  29    日
                  民事第三庭    法  官  徐玉玲
以上正本係照原本作成
如對本判決上訴，須於判決送達後20日內向本院提出上訴狀
中    華    民    國    99    年    1     月    29    日
                                書記官  陳靜怡

司法院資訊處製作；財團法人民間司法改革基金會備份。
